臺灣雲林地方法院刑事判決
111年度交易字第303號
公  訴  人  臺灣雲林地方檢察署檢察官
被      告  謝高阿妹



上列被告因公共危險案件，經檢察官提起公訴（111年度偵字第6
629號），本院以簡式審判程序判決如下：
    主      文
謝高阿妹犯不能安全駕駛動力交通工具罪，處有期徒刑8月。
    事實及理由
一、本件犯罪事實、證據及應適用之法條，均引用附件起訴書之
    記載。
二、檢察官起訴書具體指出被告謝高阿妹構成累犯之前科犯行，
    並提出被告刑案資料查註紀錄表為佐，且就應予加重之原因
    當庭說明為反覆再犯同罪質之公共危險酒駕案件，堪認檢察
    官就累犯之構成與加重原因均已盡舉證及說明之責，且被告
    對此前案紀錄並無爭執。被告於上開案件有期徒刑部分執行
    完畢後，5年以內故意再犯本件有期徒刑以上之罪，已符刑
    法第47條第1項之累犯要件。審酌被告前案紀錄均為酒駕案
    件，其反覆再犯相同罪質之案件，足見被告對於刑罰反應力
    薄弱，依司法院大法官釋字第775號解釋意旨，本院認被告
    本案犯行，倘加重其最低法定本刑，尚無罪刑不相當之情，
    均爰依刑法第47條第1項規定加重其刑。
三、就量刑部分，審酌被告本件為犯行時騎車自摔之犯罪情節，
    暨衡被告現在獨居，無業，沒有唸書不識字，現已72歲等家
    庭生活狀況，量處如主文所示之刑。
四、依刑事訴訟法第273條之1第1項、第299條第1項前段、第310
    條之2、第454條，判決如主文。
中　　華　　民　　國　　111 　年　　11　　月　　29　　日
                  刑事第四庭    法  官  劉彥君
以上正本證明與原本無異。
如不服本判決應於收受判決後 20 日內向本院提出上訴書狀，並
應敘述具體理由；其未敘述上訴理由者，應於上訴期間屆滿後20
日內向本院補提理由書（均須按他造當事人之人數附繕本）。「
切勿逕送上級法院」。
                                書記官  許馨月
中　　華　　民　　國　　111 　年　　11　　月　　29　　日
附錄本案論罪科刑法條：
中華民國刑法第185條之3
駕駛動力交通工具而有下列情形之一者，處3年以下有期徒刑，
得併科30萬元以下罰金：
一、吐氣所含酒精濃度達每公升零點二五毫克或血液中酒精濃度
    達百分之零點零五以上。
二、有前款以外之其他情事足認服用酒類或其他相類之物，致不
    能安全駕駛。
三、服用毒品、麻醉藥品或其他相類之物，致不能安全駕駛。
因而致人於死者，處3年以上10年以下有期徒刑，得併科2百萬元
以下罰金；致重傷者，處1年以上7年以下有期徒刑，得併科1百
萬元以下罰金。
曾犯本條或陸海空軍刑法第54條之罪，經有罪判決確定或經緩起
訴處分確定，於十年內再犯第1項之罪因而致人於死者，處無期
徒刑或5年以上有期徒刑，得併科3百萬元以下罰金；致重傷者，
處3年以上10年以下有期徒刑，得併科2百萬元以下罰金。
--------------------------------------------------------
附件：
臺灣雲林地方檢察署檢察官起訴書
                                     111年度偵字第6629號
　　被　　　告　謝高阿妹
　　　　　　　　　　　　女　71歲（民國00年00月0日生）
　　　　　　　　　　　　住雲林縣○○鎮○○里○○路00○0                           號
　　　　　　　　　　　　國民身分證統一編號：Z000000000號
上列被告因公共危險案件，業經偵查終結，認應提起公訴，茲將
犯罪事實及證據並所犯法條分敘如下：
　　　　犯罪事實
一、謝高阿妹前因公共危險案件，經臺灣雲林地方法院以108年
    交易字第355號判決處有期徒刑7月確定，於民國109年7月7
    日執行完畢。詎仍不知悔改，明知飲酒後不得駕駛動力交通
    工具，於111年8月1日20時許，在雲林縣○○鎮○○里○○路00○0
    號住處飲酒後，竟於翌（2）日騎乘車牌號碼000-000號普通
    重型機車上路，嗣於同日13時40分許，行經雲林縣○○鎮○○路
    00號前時，不慎自行倒地，經警到場處理，並於同日14時5
    分許，測得其吐氣所含酒精濃度達每公升0.7毫克，因而查
    悉上情。
二、案經雲林縣警察局西螺分局報告偵辦。
　　　  證據並所犯法條
一、證據清單與待證事實：
編號 證據方法 待證事實 1 被告謝高阿妹於警詢時及本署偵查中之供述 被告於上揭時、地，飲酒後騎乘機車發生事故，為警施以酒精濃度檢測超標之事實。 2 酒精測定紀錄表1份 被告為警測得之吐氣所含酒精濃度達每公升0.7毫克之事實。 3 雲林縣警察局舉發違反道路交通管理事件通知單、道路交通事故現場圖、調查報告表（一）、（二）、現場照片 佐證被告酒後騎乘機車，並為警酒測之事實。 
二、核被告所為，係犯刑法第185條之3第1項第1款之公共危險罪
    嫌。又被告前有如犯罪事實欄所載之論罪科刑及執行情形，
    有本署刑案資料查註紀錄表附卷可憑，其於徒刑執行完畢5
    年內，故意再犯本件有期徒刑以上之罪，為累犯，請依刑法
    第47條第1項規定及司法院釋字第775號解釋意旨，加重其刑
    。
三、依刑事訴訟法第251條第1項提起公訴。
  　此　致
臺灣雲林地方法院
中　　華　　民　　國　 111　　年　　8 　　月　　16　　日
　　　　　　　　　　　　　　　檢　察　官  陳淑蓉
本件證明與原本無異　
中　　華　　民　　國　 111　　年　　8 　　月　　22　　日
                              書  記  官  邱麗瑛
參考法條：
中華民國刑法第185條之3
駕駛動力交通工具而有下列情形之一者，處 3 年以下有期徒刑
，得併科 30 萬元以下罰金：
一、吐氣所含酒精濃度達每公升零點二五毫克或血液中酒精濃度
    達百分之零點零五以上。
二、有前款以外之其他情事足認服用酒類或其他相類之物，致不
    能安全駕駛。
三、服用毒品、麻醉藥品或其他相類之物，致不能安全駕駛。
因而致人於死者，處 3 年以上 10 年以下有期徒刑，得併科 2
百萬元以下罰金；致重傷者，處 1 年以上 7 年以下有期徒刑，
得併科 1 百萬元以下罰金。
曾犯本條或陸海空軍刑法第 54 條之罪，經有罪判決確定或經緩
起訴處分確定，於十年內再犯第 1 項之罪因而致人於死者，處
無期徒刑或 5 年以上有期徒刑，得併科 3 百萬元以下罰金；致
重傷者，處 3 年以上 10 年以下有期徒刑，得併科 2 百萬元以
下罰金。